臺灣高等法院民事判決　　　　　　　　　　　　　　　　九十三年度再字第三七號
　　再審原　告　乙○○○
　　　　　　　　丁○○
　　　　　　　　丙○○
　　　　　　　　戊○○
　　　　　　　　己○○
　　　　　　　　甲○○
　　　　　　　　庚○○
　　再審被　告　新竹國際商業銀行股份有限公司
　　法定代理人　詹宣勇
右當事人間，因返還消費借貸款事件，再審原告對於中華民國九十二年十二月三十日
本院九十二年度上字第二六○號確定判決，提起再審之訴，本院判決如左：
    主      文
再審之訴駁回。
再審訴訟費用由再審原告連帶負擔。
    事實及理由
一、再審原告起訴主張：再審被告與再審原告間返還消費借貸款事件，本院九十二年
    度上字第二六○號確定判決，有 (一)再審被告主張再審原告等之被繼承人李銀
    福曾就系爭借款為保證，無異謂有貸款之事實，再審被告有無交付系爭借款之物
    證，未經斟酌；(二)再審原告等之被繼承人李銀福於系爭借款之約定書、印鑑卡
    上之簽名，與七十六年間為訴外人鄭金玉向再審被告貸款之保證人，於相關文件
    上之簽名，有明顯之差異，七十六年間貸款之相關文件未據提出，為未經斟酌之
    證物；(三)再審原告之被繼承人李銀福已於八十三年之前罹患腦溢血，身體右側
    癱瘓，右手無法簽名，系爭借款上相關李銀福簽名之文件，顯係偽造，其病歷及
    相關診療情形，未經斟酌之證物等民事訴訟法第四百九十六條第一項第十三款規
    定「當事人發現未經斟酌之證物或得使用該證物者」之再審事由，為此，提起本
    件再審之訴，求為命 (一)原確定判決及第一審命再審原告應連帶給付再審被告
    新臺幣二百萬元，及自民國八十五年二月二十二日起至清償日止，按年息百分之
    十點九計算之利息及自同日起至清償日止，逾期六個月以內，按上開利率百分之
    十計算之違約金，逾期六個以上按上開利率百分之二十計算之違約金之判決均廢
    棄。(二)右廢棄部分，再審被告在第一審之訴駁回。(三)再審及前此第一、二、
    三審訴訟費用由再審被告負擔。
二、按：再審之訴顯無再審理由者，得不經言詞辯論，以判決駁回之。民事訴訟法第
    五百零二條第二項定有明文。查民事訴訟法第四百九十六條第一項第十三款所規
    定「當事人發現未經斟酌之證物或得使用該證物者」，係指前訴訟程序事實審之
    言詞辯論終結前已存在之證物，因當事人不知有此致未經斟酌，現始知之；或雖
    知有此而不能使用者而言。本件再審原告所指上開之證物，於前訴訟程序言詞辯
    論終結前即已存在，為再審原告等所知，無不能使用之情形，又未據再審原告舉
    證證明其於前訴訟程序有不能使用之情形，其提起本件再審之訴，顯無理由，依
    首揭法條規定，得不經言詞辯論，逕以判決駁回之。
據上論結，本件再審之訴顯無理由，爰判決如主文。
中　　　華　　　民　　　國　　九十三　　年　　　五　　　月　　 十九 　　日
                                    民事第六庭
                                        審判長法  官  林　丁　寶
                                              法  官　林　恩　山
                                              法  官　陳　博  享
正本係照原本作成。
如不服本判決，應於收受送達後二十日內向本院提出上訴書狀，其未表明上訴理由者
，應於提出上訴後二十日內向本院補提理由書狀（均須按他造當事人之人數附繕本）
上訴時應提出委任律師或具有律師資格之人之委任狀；委任有律師資格者，另應附具
律師資格證書及釋明委任人與受任人有民事訴訟法第四百六十六條之一第一項但書或
第二項（詳附註）所定關係之釋明文書影本。
中　　　華　　　民　　　國　　九十三　　年　　　五　　　月　　二十一　　日
　　　　　　　　　　　　　　　　　　　　　　　書記官　鄭　靜　如
附註：
民事訴訟法第四百六十六條之一（第一項、第二項）：
對於第二審判決上訴，上訴人應委任律師為訴訟代理人。但上訴人或其他法定代理人
具有律師資格者，不在此限。
上訴人之配偶、三親等內之血親、二親等內之姻親，或上訴人為法人、中央或地方機
關時，其所屬專任人員具有律師資格並經法院認為適當者，亦得為第三審訴訟代理人
。
